臺灣嘉義地方法院民事判決　　　　　　　 100年度訴字第88號
原　　　告　張光恩
被　　　告　陳宗坤
　　　　　　許倚財
　　　　　　張嘉修
上列當事人間請求損害賠償事件，本院於民國100 年3 月29日言
詞辯論終結，判決如下：
    主  文
被告應連帶給付原告新臺幣參拾萬參仟陸佰伍拾元。
原告其餘之訴駁回。
訴訟費用由被告連帶負擔五分之一，餘由原告負擔。
本判決第一項得假執行。
    事實及理由
一、被告陳宗坤未於最後言詞辯論期日到場，核無民事訴訟法第
    386 條所列各款情形，爰依原告之聲請，由其一造辯論而為
    判決。
二、原告主張：被告等因原告與被告許倚財外甥女呂玳嫻交往情
    事，於民國99年1 月18日22時15分許，與訴外人許霈琦（即
    呂玳嫻之母）及陳明月（即被告許倚財之妻）前往原告位於
    嘉義縣民雄鄉興南村（詳細地址詳卷）住處，惟未遇原告，
    被告等便於上開住處等候。嗣原告於翌（19）日凌晨0 時20
    分許返抵上開住處後，被告3 人，竟共同基於傷害他人身體
    之意思聯絡，先由被告張嘉修以右手勒住原告頸部、左手抓
    住原告手臂，再由被告許倚財、陳宗坤徒手毆打原告，致原
    告受有臉、腹、胸及右眼多處挫傷、血腫之傷害，被告等之
    共同犯傷害行為，並經鈞院99年度易字第626 號判刑。從而
    請求被告連帶賠償原告因治療創傷所支出之醫療費新臺幣（
    下同）30萬元，及原告受此不法侵害，身心均痛苦異常之慰
    撫金120 萬元，爰依民法第184 條第1 項、第185 條第1 項
    、第193 條第1 項及第195 條第1 項規定，提起本件訴訟等
    語，並聲明：被告應連帶給付原告150 萬元，訴訟費用由被
    告負擔。
三、被告陳宗坤雖未於最後言詞辯論期日到場，惟據其與被告許
    倚財、張嘉修陳述略以：對於本院99年度易字第626 號判決
    沒有意見，但原告要求之金額太高，於99年1 月19日0 時40
    分，巡邏員警據報前往原告住處調查打架糾紛時，經原告父
    親張圳龍稱係因原告交女友問題而教訓原告，並表示不需警
    方介入等情，經巡邏員警於同日0 時40分及凌晨2 時分別載
    入工作反應意見調查表及員警工作紀錄簿內，足見原告之傷
    與被告3 人無涉。退步言，縱認原告之傷係被告3 人所為，
    惟原告醫療費用未達30萬元，慰撫金之請求金額亦偏高等語
    資為抗辯。並聲明：原告之訴駁回
四、得心證之理由：
（一）被告雖主張未毆打原告，原告之傷係其父張圳龍教訓所致
      ，與被告三人無涉云云，並提出嘉義縣警察局民雄分局員
      警工作紀錄簿（下稱紀錄簿）及嘉義縣警察局民雄分局民
      興所執行「報案回覆、為民服務」工作反應意見調查表（
      下稱調查表）影本各一份為證。然查，綜觀調查表雖記載
      「報案人為張圳龍，於新故鄉725 號有民眾報稱有打架，
      經查看未發現有不法情事，民眾表示不需要警方介入處理
      」; 而紀錄簿上載明「0 時40分民眾稱新故鄉725 號有打
      架，至現場為其父親因兒子張光恩交女有問題，而教訓張
      光恩，表示不需要警方介入處理」，僅足證明於案發時間
      ，警方確實接獲民眾報案有打架事件，迨警方到場時未見
      有不法情事，而原告之父向警方表示不願意有公權力介入
      之事實。衡情，設若原告係遭其父親張圳龍毆打，張圳龍
      豈會自己向警方報案? 尚難以上紀錄簿及調查表逕論被告
      未毆打原告，原告之傷為張圳龍教訓所致，被告之主張顯
      難採信。
（二）被告等因原告與被告許倚財外甥女呂玳嫻交往情事，於99
      年1 月18日22時15分許，與訴外人許霈琦（即呂玳嫻之母
      ）及陳明月（即被告許倚財之妻）前往原告位於嘉義縣民
      雄鄉興南村（詳細地址詳卷）住處，惟未遇原告，被告等
      便於上開住處等候。嗣原告於翌（19）日凌晨0 時20分許
      返抵上開住處後，被告3 人，竟共同基於傷害他人身體之
      意思聯絡，先由被告張嘉修以右手勒住原告頸部、左手抓
      住原告手臂，再由被告許倚財、陳宗坤徒手毆打原告，致
      原告受有臉、腹、胸及右眼多處挫傷、血腫之傷害，被告
      等之共同犯傷害行為，經本院99年度易字第626 號判處「
      被告陳宗坤共同犯傷害罪，累犯，處有期徒刑五月，如易
      科罰金，以新臺幣壹仟元折算壹日。許倚財、張嘉修共同
      犯傷害罪，各處有期徒刑四月，如易科罰金，各以新臺幣
      壹仟元折算壹日。」，此有判決書影本一份在卷，並為被
      告所不爭執（見本院100 年2 月24日言詞辯論筆錄）。從
      而，被告3 人確有於前揭時、地共同毆打原告成傷之事實
      ，足以認定。
（三）按因故意或過失，不法侵害他人之權利者，負損害賠償責
      任。數人共同不法侵害他人之權利者，連帶負損害賠償責
      任。又不法侵害他人之身體或健康者，對於被害人因此喪
      失或減少勞動能力或增加生活上之需要時，應負損害賠償
      責任。不法侵害他人之身體、健康者，被害人雖非財產上
      之損害，亦得請求賠償相當之金額，民法第184 條第1 項
      前段、第185 條第1 項前段、第193 條第1 項、第195 條
      第1 項前段分別定有明文。本件被告3 人因前揭共同毆打
      原告之故意行為，不法侵害原告之身體，致原告受有前開
      傷害，則原告依上開規定，請求被告3 人賠償其所受損害
      ，於法有據，茲就原告得請求賠償之項目及金額析述如下
      ：
   1、醫療費部分：
      原告因本件事故受有上述傷害，在嘉義基督教醫院支出醫
      療費用3,650 元，已提出上開醫院門診收據9 紙為證，並
      為被告等所不爭執，堪信屬實。此部份請求自屬有據，逾
      此範圍之請求，原告未舉證以實其說，尚難准許。
   2、慰撫金部分：
      查原告為高中畢業，98年度薪資所得471,535 元，名下無
      任何不動產；被告3 人均為國中畢業，被告陳宗坤名下有
      汽車4 輛，98年無所得、被告許倚財98年無所得，名下無
      不動產、被告張嘉修98年營利所得8,634 元，名下無任何
      不動產等情，有本院稅務電子閘門財產所得調件明細表附
      卷可按，並為兩造所不爭執。本院斟酌兩造之身分、地位
      、學歷、經濟能力、被告3 人故意傷害原告之行為、原告
      所受精神上痛苦等一切情狀，認為原告請求之金額120 萬
      ，尚屬過高，應核減為30萬元，方屬公允，逾此部份，則
      不應准許。
   3、綜上所述，原告所得請求得准許之金額為303,650 元（3,
      650+300,000 ＝303,650 ）。
五、從而，原告本於共同侵權行為損害賠償請求權之法律關係，
    請求被告連帶給付原告303,650 部分，為有理由，應予准許
    。逾此範圍之請求，為無理由，應予駁回。
六、本判決原告勝訴部分未逾50萬元，依民事訴訟法第389 條第
    1 項第5 款規定，爰依職權宣告假執行。
七、本件事證已臻明確，兩造其餘攻擊防禦方法及舉證，經審核
    結果於判決結果不生影響，爰不予一一論列。
八、據上論結，本件原告之訴為一部有理由，一部無理由，依民
    事訴訟法第385 條第1 項前段、第79條、第85條第2 項、第
    389 條第1 項第5 款，判決如主文。
中    華    民    國   100    年    4     月    12    日
                  民二庭法  官  柯月美
以上正本係照原本作成
如對本判決上訴須於判決送達後20日內向本院提出上訴狀
如委任律師提起上訴者，應一併繳納上訴審裁判費。
中    華    民    國   100    年    4     月    12    日
                        書記官  黃怡禎